臺灣高等法院臺南分院刑事判決
109年度上易字第141號
上  訴  人  
即  被  告  段耀宇


選任辯護人  蔡清河律師（法扶律師）
上列上訴人因竊盜案件，不服臺灣臺南地方法院108年度易字第8
34號中華民國108年12月23日第一審判決（起訴案號：臺灣臺南
地方檢察署108年度偵字第436號），提起上訴，本院判決如下：
    主  文
上訴駁回。
    事  實
一、丙○○受僱於○○○○股份有限公司（下稱○○公司）擔任
    工程師，平日負責依○○公司指示前往臺南、嘉義地區之郵
    局從事提款機維修保養工作。詎其因個人債務無法清償，竟
    意圖為自己不法之所有，基於竊盜之犯意，分別為下列犯行
    ：
  ㈠於民國107年8月20日15時許，前往臺南市○區○○路○段000號之
    中華郵政股份有限公司○○郵局（下稱○○郵局），進行提款機
    保養作業時，見該郵局經理乙○○持提款機鑰匙開啟背蓋上層
    機門後，將該鑰匙1串（含提款機背蓋上層、下層機門鑰匙
    各1支及下層金庫內之鈔箱鑰匙1支，共3支鑰匙）插在上層
    機門鑰匙孔內，即趁無人注意之際，徒手竊取該鑰匙串中之
    黑色鈔箱鑰匙1支，得手後將之藏放在左側褲袋內，再於保
    養完畢後攜帶離去。
  ㈡於同年10月8日9時許，前往臺南市○○區○○路○段0000號之中華
    郵政股份有限公司○○郵局（下稱○○郵局）進行提款機保養作
    業後，因發現○○郵局其中一臺提款機之機型與○○郵局提款機
    之機型相同，認為有機可乘，遂於保養完畢後之翌日（9日
    ）10時許，藉故前往○○郵局表示要再保養提款機，該郵局經
    理甲○○不知丙○○業於昨日實施保養完畢，不疑有他，持鑰匙
    打開提款機背蓋上層機門供其保養上層機臺，嗣丙○○又佯稱
    要清潔下層機臺，該郵局經辦人員戊○○因之再持鑰匙打開下
    層機門並轉動密碼轉盤開啟金庫供其進行保養，嗣丙○○即趁
    郵局人員均未在場監督而無人注意之際，將所攜之黑色提袋
    及其自提款機下層金庫內取出之鈔箱均移置於監視器鏡頭範
    圍外，再持前揭自○○郵局竊得之鈔箱鑰匙1支開啟鈔箱後，
    竊取該鈔箱內之現金共新臺幣（下同）27萬6000元（千元紙
    鈔276張），得手後將之藏放在黑色提袋內，再於保養完畢
    後離去。嗣於同日16時許，○○郵局人員清點提款機內款項，
    發覺現金結存金額短缺，經調閱監視器錄影畫面後發現有異
    ，通知○○公司，循線得知○○郵局於同年8月20日遺失鈔箱鑰
    匙，經調閱○○郵局該日之監視器錄影畫面，因而查獲全情。
二、案經甲○○訴由臺南市政府警察局歸仁分局報請臺灣臺南地
    方檢察署檢察官偵查起訴。 
    理  由
壹、程序部分：
    按被告以外之人於審判外之陳述，雖不符刑事訴訟法第159
    條之1至第159條之4規定得為證據之情形，而經當事人於審
    判程序同意作為證據，法院審酌該言詞陳述或書面陳述作成
    時之情況，認為適當者，亦得為證據，刑事訴訟法第159條
    之5第1項定有明文。又刑事訴訟法第159條之5立法意旨，在
    於確認當事人對於傳聞證據有處分權，得放棄反對詰問權，
    同意或擬制同意傳聞證據可作為證據，屬於證據傳聞性之解
    除行為，如法院認為適當，不論該傳聞證據是否具備刑事訴
    訟法第159條之1至第159條之4所定情形，均容許作為證據，
    不以未具備刑事訴訟法第159條之1至第159條之4所定情形為
    前提。查本判決所引用之下列供述證據暨其他書證、物證，
    檢察官、被告及辯護人於本院準備程序、審理時，均同意作
    為本案證據（本院卷第67、82、119-120、172-173、223-22
    4頁），且於本院逐一提示後，迄於言詞辯論終結前亦未聲
    明異議，本院審酌上開證據資料製作時之情況，尚無違法不
    當及證明力明顯過低之瑕疵，認以之作為證據應屬適當，故
    揆諸前開規定，應認有證據能力，合先敘明。
貳、實體部分：
一、訊據被告對於事實欄所載其前往○○郵局、○○郵局進行提款機
    維修保養，事後，○○郵局發現短少黑色鈔箱鑰匙1支，○○郵
    局則發現提款機內款項短缺27萬6000元等事實，固坦承不爭
    ，惟矢口否認有何竊盜犯行，辯稱：伊只是到前揭郵局進行
    例行性保養，並沒有竊取○○郵局鈔箱鑰匙及開啟○○郵局提款
    機鈔箱偷取現金云云。辯護人則辯以：⑴○○郵局失竊之鈔箱
    鑰匙，是否被使用於開啟○○郵局提款機之鈔箱，並無證據證
    明；⑵被告若是本案行竊者，何以失竊鈔箱鑰匙之○○郵局提
    款機鑰匙串、○○郵局失竊現金之提款機，均未採得被告指紋
    或其他微物跡證；⑶倘認被告為本案竊盜犯行，何以於107年
    8月20日竊取○○郵局鈔箱鑰匙後，未立即竊取鈔箱內現金，
    遲至同年10月9日始去竊取○○郵局提款機鈔箱內現金；⑷被告
    積欠債務不止27萬6000元，○○郵局鈔箱內之現鈔至少上百萬
    元，被告何不竊取更多現鈔云云。經查：
  ㈠○○郵局部分：
  ⒈被告於107年8月20日15時許，前往○○郵局進行提款機保養，
    乙○○持提款機鑰匙開啟背蓋上層機門後，將該鑰匙1 串（含
    提款機背蓋上層、下層機門鑰匙各1支及下層金庫內之鈔箱
    鑰匙1支，共3支鑰匙）插在上層機門鑰匙孔內忘記拔除，乙○○於當日結帳時，發現該鑰匙串短少鈔箱鑰匙1 支，遍尋不
    著，乃自費向○○公司請求補發鑰匙等情，業經證人乙○○於偵
    查及原審證述甚詳（偵卷第62-63 頁，原審卷第122-127頁
    ），並有定期保養工作紀錄單可稽（警卷第49頁）。
  ⒉證人乙○○於原審證稱：放置提款機之空間裝有監視器，自被
    告保養完畢離開迄至發現短少鑰匙期間，監視器一直連續錄
    影，並未中斷，該段期間除被告外，並無其他人進入等語（
    原審卷第127頁）。復經原審勘驗監視器光碟顯示：
  ⑴監視器畫面時間15時6分3秒至27秒間，被告接觸提款機背蓋
    上層機門鑰匙孔位置，雙手均有動作，機門外殼晃動，最後
    被告將左手伸回左側褲袋內（疑似放東西之動作），有勘驗
    筆錄及畫面擷圖各1份在卷（原審卷第68-69頁勘驗內容編號
    8、9，原審卷第75-77頁）。
  ⑵監視器畫面時間15時3分15秒，插於提款機上層機門之鑰匙串
    ，明顯看出有1支黑色外觀之鑰匙，監視器畫面時間15時5分
    35秒，該鑰匙串已缺少該支黑色鑰匙，且上開二畫面，被告
    均站立於鑰匙串前方，有勘驗筆錄及畫面擷圖各1份為憑（
    原審卷第70頁勘驗內容編號4、5，原審卷第79頁）。
  ⒊由前揭⑴可知，被告雙手接觸鑰匙串，並有疑似將東西放入左
    側褲袋內之動作，由前揭⑵之前後監視畫面，更明顯看出短
    缺黑色鑰匙一事係被告在場期間所發生，參以證人乙○○於偵
    查中證稱鈔箱鑰匙外觀為黑色（偵卷第63頁），並提出補發
    之鈔箱鑰匙1支供拍照存卷（偵卷第69頁），堪認被告確實
    利用保養提款機之便，趁機拔取黑色鈔箱鑰匙1支。
  ⒋被告對於前揭⑴部分，固抗辯係因鑰匙轉動位置卡住而加以處
    理，將手插入褲袋是無意識之動作，對於前揭⑵則表示其不
    知為何如此。然證人乙○○於原審作證：提款機鑰匙串之3支
    鑰匙，係以一圓形鋼環串在一起，如無人為拔取，不可能自
    行掉出，其串連方式如偵卷第69頁照片所示等語（原審卷第
    125、128頁），而觀之偵卷第69頁照片，如欲拔取鑰匙，需
    用力將金屬圓環拉開，將鑰匙繞行圓環約1圈始得取出，若
    無人施加外力，鑰匙斷無自金屬圓環脫落之可能，足徵該黑
    色鈔箱鑰匙，確係被告所拔取，被告上開所辯，實無可採。
    至於辯護人雖請求讓被告當庭操作是否可以在短時間內，將
    ○○郵局該支黑色鈔箱鑰匙自鋼圈扯下云云，惟依原審勘驗監
    視器畫面顯示，案發當時插於○○郵局提款機上層機門之鑰匙
    為鑰匙串（即含提款機背蓋上層、下層機門鑰匙各1支及下
    層金庫內之鈔箱鑰匙1支，共3支鑰匙，見原審卷第79頁），
    且鑰匙圈上並無其他裝飾物，此核與偵查中勘驗監視錄影擷
    圖畫面照片顯示之情形相同（偵卷第23、27頁），然案發後
    證人乙○○所申請補發之黑色鈔箱鑰匙，已更換為單支獨立吊
    掛結構（偵卷第69頁），不再與另2支提款機背蓋上、下層
    機門鑰匙共同吊掛，且該支鈔箱鑰匙之鑰匙圈，並已更換為
    有郵政寶寶裝飾物之金屬圓環，換言之，補發後之鈔箱鑰匙
    所吊掛之鑰匙圈，不僅已與案發監視器所顯示之鑰匙圈形式
    不同，且該支鈔箱鑰匙之吊掛方式業已改變，被告究否可以
    在法庭上當場操作短時間內抽拔鈔箱鑰匙之可能性，已因情
    事變更無法還原現場，此部分調查自無必要，併此敘明。　
    　
  ⒌至辯護人雖質疑若被告有竊取鑰匙，何以未立即竊取鈔箱內
    現金，遲至同年10月間方竊取○○郵局提款機鈔箱內之現金；
    然查，鈔箱係置於下層機門內，除鑰匙外，尚須金庫密碼始
    得開啟，證人乙○○於案發當日並未開啟下層機門並輸入金庫
    密碼供被告進行保養，是辯護人此一質疑，自難成立。又○○
    郵局失竊鈔箱鑰匙之初，證人乙○○並未察覺係被告所竊，故
    未報案，該提款機鑰匙串自未有任何採證，況被告亦抗辯有
    因鑰匙孔卡住而轉動鑰匙，是縱有採證，無論有無採得被告
    之指紋，均無助於案情之釐清，故辯護人另抗辯提款機鑰匙
    串未採得被告指紋或其他微物跡證，即否認鈔箱鑰匙為被告
    竊取，實屬無據。
  ㈡○○郵局部分：
  ⒈被告於107年10月8日9時許、同年月9日10時許，分別前往○○
    郵局進行提款機保養，該郵局經理甲○○於同年月9日保養完
    畢後，於下午結帳時發現提款機內款項短缺27萬6000元等情
    ，業經證人甲○○於偵訊及原審證述無誤（偵卷第63-64頁，
    原審卷第119-145頁），並有自動櫃員機帳目結帳報告表1紙
    足憑（警卷第50頁）。另○○郵局在107年10月8日下午16時許
    ，有進行結帳及補鈔作業，共補鈔205萬元等情，並據證人
    即○○郵局襄理丁○○於本院陳證甚明（本院卷第182頁），並
    有○○郵局檢附107年10月8日進行補鈔作業之監視器錄影光碟
    在卷可憑（本院卷第141頁），本院當庭勘驗該監視器錄影
    畫面顯示：「（畫面時間0000-00-00 00：23：27）二位郵
    局行員打開下層提款機鈔票箱門，並取出鈔票箱，進行點鈔
    、補鈔，並於（畫面時間0000-00-00 00：25：16）補鈔完
    畢，鎖上提款機鈔票箱門密碼鎖。」（本院卷第173-174頁
    ），且有監視器擷圖照片可稽（本院卷第193-199頁），證
    人丁○○並當庭表示上開補鈔作業中，該名身穿藍色衣服女士
    即為其本人等語（本院卷第181-182頁），足見○○郵局在107
    年10月8日下午有進行提款機鈔箱點鈔及補鈔作業，並於翌
    日（9日）下午進行結帳作業時，始發現提款機內款項短缺2
    7萬6000元等情無訛。　　
  ⒉○○郵局失竊鈔箱鑰匙之提款機機型，與○○郵局失竊現金之提
    款機機型相同，因機型相同，鈔箱鑰匙即可通用，故該支失
    竊之鈔箱鑰匙可以開啟上開○○郵局提款機之鈔箱一節，業據
    證人甲○○、乙○○於偵訊及原審證述無訛（偵卷第63頁，原審
    卷第130、142頁）。
  ⒊證人甲○○於原審作證：進行提款機保養時，因鈔箱裡面是錢
    ，一定要會同我，但當天（9 日）監視器畫面，被告不但動
    到鈔箱，還把鈔箱拉到攝影機照不到的地方，且不斷閃爍一
    直看攝影機，這些動作很不合理等語（原審卷第133-134 、
    140頁）。又根據卷附○○公司自動提款機ATM維護作業手冊（
    警卷第47-48 頁），維修或保養需打開鈔箱時，需客戶在旁
    時且在攝影機監視錄影範圍內才可以打開，不可以在無客戶
    會同時及在攝影機監視錄影範圍外打開鈔箱。
  ⒋經原審勘驗監視器光碟，被告確實於保養過程中，多次東張
    西望，不時察看上方監視器，並於畫面時間10時16分14秒，
    先將所攜之黑色提袋移至監視器鏡頭範圍外（畫面中被告身
    體後方之位置），於畫面時間10時17分7秒，再取出鈔箱放
    在監視器鏡頭範圍外之位置，於畫面時間10時18分8秒，被
    告始將該鈔箱放回提款機內，又於畫面時間10時18分42秒，
    被告取出另一鈔箱放置在提款機旁邊保養（畫面中被告身體
    前方之位置），之後雖有移動該鈔箱至畫面下方，但並未移
    至監視器鏡頭範圍外，以上有勘驗筆錄及畫面擷圖在卷（原
    審卷第71-72、81-87頁）。由此可知，被告先後2次取出不
    同之鈔箱進行保養，第2次取出之鈔箱既可放置於其身體前
    方作業，全程未離開監視器鏡頭，則其第1次取出之鈔箱，
    顯然是刻意移至監視器鏡頭範圍外以規避監視錄影，且被告
    此一行為，亦明顯違反前述鈔箱保養時應會同客戶在場且需
    在監視錄影範圍內為之之作業規範。
  ⒌另根據證人甲○○於原審所證，107年10月8日被告已至○○郵局
    為提款機保養，當日甲○○休假，被告向代理之襄理表示搞錯
    日期，明日（9日）再補維修報告單，嗣被告於同年月9日前
    來時，仍表示要進行提款機保養，甲○○不知昨日業已保養完
    畢，乃同意被告進行保養，被告於保養結束後，未填寫維修
    報告單即行離開（原審卷第132 、139 頁）。此部分亦核與
    證人丁○○於本院陳證：「（107年10月8日當時是被告丙○○與
    妳接洽說他在10月8日那天要做提款機的保養？）對。（他
    當天來跟妳接洽的時間？）上午，我記得應該都差不多十點
    左右。（他跟妳接洽的目的是需要妳打開金庫提款機的門？
    還是他是跟妳告知一下，他自己就可以進去保養提款機的機
    器？）工程師來一定要找我們，告訴我們他今天來工作的目
    的。ATM 的東西他需要用鑰匙開啟才有辦法，就算是上面的
    機器也需要用機器開啟，下面金庫的部分就需要有一組人員
    ，一個密碼，一個鑰匙，同時會開才能夠打開。（ATM 的鑰
    匙是放在何人手裡？）我們主管負責保管的。（主管就是經
    理？）對。（107年10月8日經理休假，由妳負責代理？）是
    。（所以107年10月8日當天只有妳保管 ATM 開啟的鑰匙？
    ）是。（若被告當天要去保養機器的話，必須由妳開啟ATM 
    的門，他才有辦法保養？）是。（那被告當天是說他只要保
    養提款機上層的主機部分，還是說也要連同提款機的下層鈔
    票箱的部分？）當天他就說他要保養，我有問他是否需要開
    到下面的箱匣，他說會。所以我才跟他說我樓上有事，我無
    法全程陪同你，所以我先開上面給你做維修，你需要開到下
    面，你再請同事叫我。（妳先幫他開啟提款機上層主機的部
    分，讓他先做保養？）是。（那段時間妳沒有在場？）對。
    （之後他要接著保養提款機下層鈔票箱時，他有再請同仁打
    電話叫妳下來？）有，而且我也有找另一位同事一起開密碼
    。（所以當時妳再找一位負責密碼的同仁，由他開啟下層鈔
    票箱外層的密碼，妳再用鑰匙打開鈔票箱門，再由被告進行
    對鈔票箱的保養？）是。（被告107年 10月8日當天在保養
    鈔票箱時，妳有無全程在場？）有。（被告當天保養鈔票箱
    的時間約多久？）沒有幾分鐘，不超過五分鐘。因為我打開
    以後，他就噴一噴，然後說沒有什麼異常，就說今天這樣就
    可以了」（本院卷第179-181頁）。
　　準此，被告已於同年月8日保養提款機完畢，並已就提款機
    下層「鈔票箱」部分作過保養，即無於翌日再度前往保養並
    要求開啟下層「鈔票箱」之必要，則被告於同年月9日非但
    前往保養，更違反作業規範，在無任何郵局人員會同下，擅
    自取出鈔票箱並將之移至監視器鏡頭範圍外，其行為至屬可
    議。
  ⒍被告於案發前一日即同年月8日，以其積欠銀行債務為由，傳
    送電子郵件向○○公司董事長商借25萬元，表明願每月以薪資
    1萬5千元扣還，有該電子郵件列印資料在卷（警卷第54頁）
    ，嗣於案發當日，○○郵局之提款機於被告保養完畢後，即發
    現其鈔箱內短缺千元鈔共27萬6000元，足見被告確實因個人
    債務壓力而有犯案動機。
  ⒎綜合前揭事證，○○郵局提款機之鈔箱，縱經郵局人員開啟提
    款機下層機門，並轉動密碼轉盤開啟金庫而得以取出，但若
    無鈔箱鑰匙，實無開啟鈔箱進而接觸箱內鈔票之可能，而被
    告竊取○○郵局提款機之鈔箱鑰匙，因機型與本案○○郵局之提
    款機相同而得以通用，且被告於107年10月8日前往○○郵局進
    行提款機保養完畢後，竟違反常情，於翌日再度前往保養，
    甚至於保養過程中，故意違背作業規範，在無郵局人員會同
    下，擅自取出鈔箱並移至監視器鏡頭範圍外，規避監視錄影
    ，參以被告於案發前甫向公司借款不成，堪認本件鈔箱內短
    缺千元鈔共27萬6000元，應係被告所竊。
  ⒏至○○郵局提款機經勘查採證，並未檢出足資比對之DNA型別，
    另於鈔箱上採得指紋1枚，經送鑑結果，並未與被告之指紋
    相符，有臺南市政府警察局鑑驗書（警卷第45頁）、內政部
    警政署刑事警察局鑑定書（警卷第44頁）在卷。辯護人因而
    執此抗辯被告並未竊取鈔箱內現鈔，然依據證人甲○○於原審
    所述，平日得以接觸鈔箱者，僅有甲○○、戊○○，如有維修保
    養需要，工程師亦會接觸鈔箱（原審卷第141 頁），而上開
    指紋比對對象除被告外，尚有甲○○、戊○○等關係人，均未發
    現相符者，是每日因補鈔業務需接觸鈔箱之甲○○、戊○○，均
    未留下足資採驗之指紋，則其上未採得被告之指紋，實不足
    為奇；況上開勘查採證日期為107年10月12日，有臺南市政
    府警察局歸仁分局現場勘察紀錄1份可稽（警卷第55-72頁）
    ，距同年月9日案發日已有數日之久，鈔箱上指紋等跡證之
    留存自係受有影響，是前揭指紋採驗結果，自不足為有利被
    告之認定。
  ㈢綜上，本件事證明確，被告所為上開犯行，均堪認定，應依
    法論科。
二、論罪部分：
　㈠按行為後法律有變更者，適用行為時之法律；但行為後之法
    律有利於行為人者，適用最有利於行為人之法律，刑法第2
    條第1項定有明文。被告行為後，刑法第320條業於108年5 
    月29日經總統公布修正施行，並自同年5月31日起生效。修
    正前之刑法第320條第1項原規定：「意圖為自己或第三人不
    法之所有，而竊取他人之動產者，為竊盜罪，處5年以下有
    期徒刑、拘役或500元以下罰金。」，其罰金刑部分依刑法
    施行法第1條之1第2項前段提高為30倍後，即為新臺幣15,00
    0元以下罰金；而修正後之條文則為：「意圖為自己或第三
    人不法之所有，而竊取他人之動產者，為竊盜罪，處5年以
    下有期徒刑、拘役或50萬元以下罰金。」，經比較修正前後
    之法律，新法提高罰金刑之上限，並無更有利行為人，是本
    案經新舊法比較之結果，應適用被告行為時之法律即修正前
    之刑法第320條第1項。至原判決雖漏未比較新舊法，惟原審
    適用修正前刑法第320條第1項規定予以論罪科刑並無違誤，
    且不影響判決本旨，爰不予撤銷並補正之，附此說明。
  ㈡核被告先後竊取鈔箱鑰匙及鈔箱內現金所為，均係犯修正前
    刑法第320條第1項竊盜罪。所犯二罪，犯意各別，行為不同
    ，應予分論併罰。
三、上訴駁回理由：
　㈠原審以被告罪證明確，因予適用刑法第320條第1項（修正前
    ）、第41條第1項前段、第38條之1第1項前段、第3項，並審
    酌被告從事提款機維修保養，因個人債務壓力，竟借工作之
    便，先後竊取○○郵局之鈔箱鑰匙、○○郵局鈔箱內之現鈔，致
    上開郵局平白蒙受損失，所為至屬不該，且犯後自始否認犯
    行，顯無知錯反省之意，態度非佳，兼衡上開郵局損害範圍
    不同，暨被告於原審自述之教育程度（高職畢業）、工作（
    目前失業）及家庭生活狀況（離婚、育有2子、由前妻撫養
    ）等一切情狀，分別就第一、二次竊盜犯行，各量處有期徒
    刑4月、10月，並就所犯第一次竊盜犯行，諭知易科罰金之
    折算標準。且說明被告先後竊得鈔箱鑰匙1支、現金27萬600
    0元，均屬犯罪所得，因前者之財產價值不高，亦無沒收之
    實益與必要，是認欠缺刑法上重要性，爰不為沒收之諭知；
    至於後者，○○公司雖暫將該筆款項墊付予○○郵局，有簽收單
    在卷（警卷第53頁），但因被告仍保有該筆不法所得，故仍
    應依刑法第38條之1第1項前段、第3項之規定，宣告沒收之
    ，於全部或一部不能沒收（或不宜執行沒收）時，依其價額
    追徵之。　　
  ㈡本院核其認事用法，均無不合。另關於刑之量定，乃實體法
    上賦予法院得為自由裁量之事項，倘未有逾越法律所規定之
    範圍，或濫用其權限，即不得任意指摘為違法。本件原審於
    審酌上情後，量處被告上開刑期，衡情其刑之量定已審酌刑
    法第57條所列事項，並以行為人之責任為基礎，使罰當其罪
    而符合罪刑相當原則，並具妥當性而無違刑罰權之分配正義
    ，客觀上要難謂有何濫用權限、失之過重或逾越法律所規定
    範圍之情事，足見其刑之量定亦稱允當。從而被告上訴主張
    否認犯罪，因而指摘原判決不當，核非有理由，應予駁回。
據上論斷，應依刑事訴訟法第368條，判決如主文。　　　
本案經檢察官黃銘瑩提起公訴，檢察官鄭益雄到庭執行職務。 
中　　華　　民　　國　 109  　年　　12　　月　　25　　日
                  刑事第六庭    審判長法　官  張瑛宗
                                      法　官  林逸梅
                                      法　官  李秋瑩
以上正本證明與原本無異。
不得上訴。
　　　　　　　　　　　　　　　　　　　書記官  姚慈盈　　
中　　華　　民　　國　 109  　年　　12　　月　　25　　日
附錄論罪法條：
中華民國刑法第320條（修正前）
（普通竊盜罪、竊佔罪）
意圖為自己或第三人不法之所有，而竊取他人之動產者，為竊盜
罪，處5年以下有期徒刑、拘役或5百元以下罰金。
意圖為自己或第三人不法之利益，而竊佔他人之不動產者，依前
項之規定處斷。
前二項之未遂犯罰之。